【裁判字號】    98,易,3061
【裁判日期】    981012
【裁判案由】    詐欺等
【裁判全文】
臺灣臺中地方法院刑事判決              98年度易字第3061號
公  訴  人  台灣台中地方法院檢察署檢察官
被      告  丙○○
                    （另案在台灣台中監獄執行）
            甲○○
                    （另案在台灣台中監獄台中分監執行）
上列被告因詐欺等案件，經檢察官提起公訴（98年度偵字第1965
1號），本院判決如下：
    主    文
丙○○意圖為自己不法之所有，而侵占遺失物，處罰金新台幣壹
萬元，如易服勞役，以新台幣壹仟元折算壹日；又共同意圖為自
己不法之所有，以不正方法由自動付款設備取得他人之物，累犯
，處有期徒刑肆月，如易科罰金，以新台幣壹仟元折算壹日。
甲○○共同意圖為自己不法之所有，以不正方法由自動付款設備
取得他人之物，累犯，處有期徒刑肆月，如易科罰金，以新台幣
壹仟元折算壹日。
    犯罪事實
一、丙○○曾因毒品危害防制條例案件，經本院96年度訴字第19
    52號判處有期徒刑八月，於民國97年4月15日執行完畢。甲○○亦曾因毒品危害防制條例案件，經本院96年度訴字第21
    2號判處有期徒刑八月、四月，應執行有期徒刑十一月；又
    因毒品危害防制條例案件，經本院96年度訴字第2413號判處
    有期徒刑十月、六月，減為有期徒刑五月、三月，應執行有
    期徒刑七月，接續執行於97年5月2日執行完畢，均不知悔改
    。丙○○於97年9月2日上午8、9時許，在台中縣新社鄉○○
    街○段某處街道上，拾獲丁○○所遺失內裝有丁○○駕駛執
    照、玉山銀行信用卡、花旗銀行信用卡各一張、現金約新台
    幣（下同）400元及其夫盧志仁名義之新社郵局帳戶（局號
    ：0000000、帳號：0000000號）提款卡一張之皮夾一只，竟
    意圖為自己不法之所有，予以侵占入己。丙○○取得前開提
    款卡後，另與甲○○共同意圖為自己不法之所有，將該提款
    卡交予甲○○，並騎乘機車附載甲○○，基於單一之接續犯
    意聯絡，自97年9月2日上午11時24分許起至同日上午11時46
    分許止，先後利用裝設在台中縣石岡鄉○○街20號石岡農會
    和盛分部、同鄉梅子村梅子巷32之38號石岡農會梅子集貨場
    、同鄉○○街67號石岡農會之自動櫃員機，由甲○○持前開
    盧志仁名義之提款卡，依照丁○○駕駛執照上登載之出生年
    月日輸入密碼，以此不正方法，冒領盧志仁前開帳戶之存款
    四次，每次2萬元，共計8萬元朋分花用。嗣丁○○發現前開
    帳戶內之存款遭冒領報警處理，而為警調取自動櫃員機之監
    視器畫面循線查獲。
二、案經丁○○訴由台中縣警察局東勢分局報請台灣台中地方法
    院檢察署檢察官偵查起訴。
    理    由
一、按被告以外之人於偵查中向檢察官所為之陳述，除顯有不可
    信之情況者外，得為證據，刑事訴訟法第159條之1第2項定
    有明文。本案證人即被害人丁○○於偵查中之具結證述，查
    檢察官就該偵查訊問之實施，並無任何違反相關規定之瑕疵
    ，亦無證據證明該證人於偵查中所述有何遭受強暴、脅迫、
    詐欺、利誘等外力干擾之情形，或影響其心理狀況致妨礙其
    自由陳述等顯不可信之情況，被告丙○○、甲○○在本院審
    理時復未就此部分有所主張，依照前開說明，應認有證據能
    力。
二、上揭犯罪事實，業據被告丙○○、甲○○坦承不諱，核與證
    人即被害人丁○○於偵查中證述之情節相符，並有盧志仁名
    義之新社郵局帳戶存摺（含交易紀錄）影本、該帳戶存款遭
    冒領之自動櫃員機監視器畫面翻拍照片附卷可稽，足徵被告
    丙○○、甲○○之自白供述與事實相符。本件事證明確，被
    告等犯行均堪認定。
三、核被告丙○○、甲○○所為，均係犯刑法第339條之2第1項
    之利用自動付款設備詐欺罪；被告丙○○另犯刑法第337條
    之侵占遺失物罪。被告丙○○、甲○○間有實行上揭利用自
    動付款設備詐欺犯罪之犯意聯絡及行為分擔，此部分為共同
    正犯。又被告丙○○、甲○○自97年9月2日上午11時24分許
    起至同日上午11時46分許止，先後利用裝設在台中縣石岡鄉
    ○○街20號石岡農會和盛分部、同鄉梅子村梅子巷32之38號
    石岡農會梅子集貨場、同鄉○○街67號石岡農會之自動櫃員
    機，冒領盧志仁名義之前開帳戶存款四次，每次2萬元，共
    計8萬元，係基於同一原因，利用同一手段，侵害同一法益
    ，於時間及空間上具有密切之關係，依一般社會通常觀念難
    以強行分離，在刑法評價上，以視為數個舉動之接續實施而
    合為包括一行為予以評價，較為合理，是此部分應論以接續
    犯。而被告丙○○所犯上揭侵占遺失物、利用自動付款設備
    詐欺二罪間，犯意各別，行為互殊，應予分論併科。再被告
    丙○○曾因毒品危害防制條例案件，經本院96年度訴字第19
    52號判處有期徒刑八月，於97年4月15日執行完畢。被告甲○○亦曾因毒品危害防制條例案件，經本院96年度訴字第21
    2號判處有期徒刑八月、四月，應執行有期徒刑十一月；又
    因毒品危害防制條例案件，經本院96年度訴字第2413號判處
    有期徒刑十月、六月，減為有期徒刑五月、三月，應執行有
    期徒刑七月，接續執行於97年5月2日執行完畢（見卷附台灣
    高等法院被告前案紀錄表），五年以內故意再犯本件有期徒
    刑以上之利用自動付款設備詐欺罪，為累犯，均應依刑法第
    47條第1項規定加重其刑。爰分別審酌被告丙○○、甲○○
    均有毒品危害防制條例等多項前科，仍不知悔改，因一己之
    私，被告丙○○將拾得之被害人丁○○遺失物予以侵占入己
    ，復與被告甲○○共同利用拾獲之盧志仁名義帳戶冒領存款
    四次，每次2萬元，共計8萬元朋分花用，價值觀念偏差，事
    後雖坦承上情，迄未賠償被害人損害，犯罪手段平和等一切
    情狀，各處以如主文所示之刑，並諭知易服勞役及易科罰金
    之折算標準。
據上論斷，應依刑事訴訟法第299條第1項前段，刑法第28條、第
337條、第339條之2第1項、第47條第1項、第41條第1項前段、第
42條第3項前段，刑法施行法第1條之1，判決如主文。
本案經檢察官乙○○到庭執行職務。
中    華    民    國    98    年    10    月    12    日
                  刑事第二庭    法  官  鍾堯航
以上正本證明與原本無異。
如不服本判決應於收受判決後10日內向本院提出上訴書狀，並應
敘述具體理由；其未敘述上訴理由者，應於上訴期間屆滿後20日
內向本院補提理由書（均須按他造當事人之人數附繕本）「切勿
逕送上級法院」。
                                書記官  吳淑願
中    華    民    國    98    年    10    月    12    日
附錄本案論罪科刑法條全文
刑法第337：
意圖為自己或第三人不法之所有，而侵占遺失物、漂流物或其他
離本人所持有之物者，處五百元以下罰金。
刑法第339條之2第1項：
意圖為自己或第三人不法之所有，以不正方法由自動付款設備取
得他人之物者，處三年以下有期徒刑、拘役或一萬元以下罰金。


司法院資訊處製作；財團法人民間司法改革基金會備份。
